【裁判字號】    95,交聲,416
【裁判日期】    950710
【裁判案由】    聲明異議
【裁判全文】
臺灣高雄地方法院刑事裁定             95年度交聲字第416號
原處分機關  高雄市政府
異  議  人  甲○○
上列受處分人因聲明異議案件，對於交通部公路總局高雄區監理
所95年6 月1 日所為之裁決處分（原處分：內政部警政署國道公
路警察局公警局交字第Ｚ00000000號），聲明異議，本院裁定如
下：
    主  文
異議駁回。
    理  由
一、異議意旨略以：（一）案發地點對國道北上365 公里處，而
    舉發單所登載地點為國道一號北上楠梓交流道下，此一處分
    書登載不實，而有瑕疵。（二）按案發現場第一時間，該承
    辦員警，據以聲稱該酒測器沒電，而未向異議人進行酒測，
    而此一陳述（沒電）是否為合理之理由或酒測器早已故障，
    不無疑異之處。（三）依道路交通管理處罰條例第35條之規
    定，符合該條款規定者，應禁止該相對人（即異議人）駕駛
    之行為，但該員警並未有此行為，實有違背監控危險源之義
    務，且異議人尚可主張信賴該員警之指揮，將駕駛車輛逕行
    移駕至楠梓交流道下。（四）且本案業經臺灣高雄地方法院
    檢察署95年偵字第9611號不起訴處分。故請求撤銷原處分云
    云。
二、本件異議人甲○○因於95年3 月26日上午6 時許在高雄市前
    鎮區漁港某處飲用保力達酒後駕駛車號ＷＢ－776 號大貨車
    行經國道一號北向364.9 公里處肇事，經警欄下，並於當日
    上午7 時54分對其酒測，而其測試值達0.37mg／l ，應認違
    反道路交通管理處罰條例第35條第1 項第1 款之規定，由內
    政部警政署國道公路警察局（公警局交字第Ｚ00000000號）
    舉發違反道路交通管理事件開單舉發，嗣經高雄市政府於95
    年6 月1 日以高雄市政府裁處罰鍰新台幣2 萬2500元，並吊
    扣駕照12月（高市府交裁字第裁32－Ｚ0000000 號），而異
    議人對上開裁決不服，並於同年3 月13日收受上開裁決書，
    於同月20日向本院聲明異議，有相符之舉發通知單、裁決書
    、異議人收受回執及聲明異議狀上本院收文章在卷可考，異
    議人之異議之程序尚無不合，先予敘明。
三、
（一）按汽車駕駛人測試檢定有下列情形之一者，處新台幣（下
      同）1 萬5 千元以上6 萬元以下罰鍰，並當場移置保管該
      汽車及吊扣其駕駛執照1 年，一、酒精濃度超過規定標準
      。道路交通管理處罰條例第35條第1 項前段定有明文。
（二）經查：異議人於95年3 月26日上午酒後仍駕駛車牌號碼WB
      —776 號營業用大貨車，行經國道一號北向364.9 公里處
      （高雄市三民區），因不勝酒力而行車操控不穩，致其大
      貨車前方車頭不慎撞及另由高桓村駕駛同向行駛之車牌號
      碼0213—XC號自用小客車，嗣經警方到場處理，嗣於同日
      上午7 時54分許，始對其施以酒精檢測，此有臺灣高雄地
      方法院檢察署95年偵字第9611號不起訴處分書在卷可按。
      而當時異議人經警測試發現其呼氣中酒精濃度達每公升0.
      37毫克（ＭＧ＼Ｌ），此觀該不起訴處分書之內容所載之
      酒測測試表自明。足見異議人違反上揭規定已甚明確。故
      高雄市政府因而裁處異議人罰鍰2 萬2500元，並吊扣駕駛
      執照12個月，並無不合。
（四）異議人雖以：
      1、案發地點對國道北上365 公里處，人而舉發單所登載
      地點為國道一號北上楠梓交流道下，此一處分書登載不實
      ，而有瑕疵。2 、按案發現場第一時間，該承辦員警，據
      以聲稱該酒測器沒電，而未向異議人進行酒測，而此一陳
      述（沒電）是否為合理之理由或酒測器早已故障，不無疑
      異之處。3 、依道路交通管理處罰條例第35條之規定，符
      合該條款規定者，應禁止該相對人（即異議人）駕駛之行
      為，但該員警並未有此行為，實有違背監控危險源之義務
      ，且異議人尚可主張信賴該員警之指揮，將駕駛車輛逕稱
      至楠梓交流道下云云。
（五）惟查案發地點確為國道一號北向364 公里900 公尺處，而
      舉發單所登載地點為國道一號北上楠梓交流道下，雖未盡
      詳實而稍有瑕疵，此有內政部警政署國道公路警察局第5
      隊函（95年5 月5 日公警五交字第0950570497號函）可按
      ，然仍不影響異議人酒後駕車之認定。另本件異議人於案
      發肇事後，經警方勤務指揮中心接獲事故通報，曾先行派
      遣就就近執勤人員前往處理，到達現場相關程序搜證完畢
      後，執勤人員考量時值交通尖峰時段流量大，為避免影響
      交通順暢，遂通知異議人至北上楠梓交流道下製作相關筆
      錄。因當時規劃處理人員尚未到達，故由排除人員先進行
      暸解事故發生之經過及對異議人進行酒測，進行測試時始
      發現儀器（沒電）而停止測試，故又等待處理人員到達時
      ，始交由其續行酒測等情，此有內政部警政署國道公路警
      察局函文說明當日處理異議人酒測之過程，此參上開內政
      部警政署國道公路警察局第5 隊函（95年5 月5 日公警五
      交字第0950570497號函）。又按警方執行酒精測式之儀器
      ，於一定時間內均必須經由經濟部中央標準局檢驗合格之
      事實，復有上開內政部警政署國道公路警察局第5 隊函文
      在卷可按，故異議人僅以該部可能酒測器早已故障，而質
      疑其正確性，則容有誤會。況異議人對上開臺灣高雄地方
      法院檢察署所作成其曾於案發當時經警施以酒測時，其呼
      氣中酒精濃度達每公升0.37毫克（ＭＧ＼Ｌ）之事實，亦
      未見其具狀爭執，故異議人上開之質疑，尚欠依據。綜上
      ，異議人指摘原裁決不當，聲明異議，尚無理由，應予駁
      回。
四、據上論斷，應依道路交通案件處理法第19條，裁定如主文。
中    華    民    國    95    年    7     月    10    日
                  交通法庭    法  官  李政庭
以上正本證明與原本無異。
如不服本裁定，應於收受送達後5 日內向本院提出抗告狀。
中    華    民    國    95    年    7     月    10    日
                              書記官  周祺雯


司法院資訊處製作；財團法人民間司法改革基金會備份。
